zh-TW: 相容的籌碼面額: $0.25; $0.50; $1; $10; $100; $25; $5; $50; $500; 000; 無標籤/空白; 其他
hu: Kompatibilis chip címlet: 0,25 $; 0,50 $; 1 $; 10 $; 100 $; 25 $; 5 $; 50 $; 500 $; 000; Jelöletlen / üres; Egyéb
da: Kompatibel chipvalør: 0,25 $; 0,50 $; 1 $; 10 $; 100 $; 25 $; 5 $; 50 $; 500 $; 000; Uden etiket/blank; Andet
sk-SK: Kompatibilná nominálna hodnota čipu: 0,25 $; 0,50 $; 1 $; 10 $; 100 $; 25 $; 5 $; 50 $; 500 $; 000; Bez označenia/prázdne; Iné
ko: 호환 칩 액면가: $0.25; $0.50; $1; $10; $100; $25; $5; $50; $500; 000; 라벨 없음/공란; 기타
lt-LT: Suderinamas žetonų nominalas: 0,25 $; 0,50 $; 1 $; 10 $; 100 $; 25 $; 5 $; 50 $; 500 $; 000; Be etiketės / tuščias; Kita
ja: 互換性のあるチップ額面: $0.25; $0.50; $1; $10; $100; $25; $5; $50; $500; 000; 無地 / ブランク; その他
cs: Kompatibilní nominální hodnota čipu: 0,25 $; 0,50 $; 1 $; 10 $; 100 $; 25 $; 5 $; 50 $; 500 $; 000; Bez označení / prázdné; Jiné
pt-PT: Denominação de chip compatível: 0,25 $; 0,50 $; 1 $; 10 $; 100 $; 25 $; 5 $; 50 $; 500 $; 000; Sem etiqueta/em branco; Outro
pt-BR: Denominação de chip compatível: $ 0,25; $ 0,50; $ 1; $ 10; $ 100; $ 25; $ 5; $ 50; $ 500; 000; Sem etiqueta/em branco; Outro
ro-RO: Denumire cip compatibilă: 0,25 $; 0,50 $; 1 $; 10 $; 100 $; 25 $; 5 $; 50 $; 500 $; 000; Fără etichetă/neimprimate; Altele
nl: Compatibele chip denominatie: $ 0,25; $ 0,50; $ 1,-; $ 10,-; $ 100,-; $ 25,-; $ 5,-; $ 50,-; $ 500,-; 000; Zonder label/blanco; Overig
fr: Dénominations de jetons compatibles: 0,25 $; 0,50 $; 1 $; 10 $; 100 $; 25 $; 5 $; 50 $; 500 $; 000; Sans étiquette / vierge; Autre
nb: Kompatibel chip: 0,25 $; 0,50 $; 1 $; 10 $; 100 $; 25 $; 5 $; 50 $; 500 $; 000; Uten etikett / blank; Annet
en: Compatible chip denomination: $0.25; $0.50; $1; $10; $100; $25; $5; $50; $500; 000; Unlabeled/blank; Other
sv: Kompatibel valör för spelmarkörerna: 0,25 $; 0,50 $; 1 $; 10 $; 100 $; 25 $; 5 $; 50 $; 500 $; 000; Omarkerad/blank; Annat
fi: Yhteensopiva pelimerkin nimellisarvo: 0,25 $; 0,50 $; 1 $; 10 $; 100 $; 25 $; 5 $; 50 $; 500 $; 000; Merkitsemätön/tyhjä; Muu
el: Ονομασία συμβατού τσιπ: 0,25 $; 0,50 $; 1 $; 10 $; 100 $; 25 $; 5 $; 50 $; 500 $; 000; Χωρίς ετικέτα/κενό; Άλλο
th: มูลค่าบนชิปที่ใช้งานร่วมกันได้: $0.25; $0.50; $1; $10; $100; $25; $5; $50; $500; 000; ไม่มีป้ายกำกับ/เว้นว่าง; อื่นๆ
pl: Kompatybilny nominał żetonu: 0,25 $; 0,50 $; 1 $; 10 $; 100 $; 25 $; 5 $; 50 $; 500 $; 000; Bez nominału / puste; Inne
de: Kompatible Chip-Nennwerte: 0,25 $; 0,50 $; 1 $; 10 $; 100 $; 25 $; 5 $; 50 $; 500 $; 000; Ohne Aufdruck/Blanko; Sonstige
ru: Совместимый номинал фишек: 0,25 $; 0,50 $; 1 $; 10 $; 100 $; 25 $; 5 $; 50 $; 500 $; 000; Без номинала / пустые; Другое
bg-BG: Съвместим номинал на чипове: 0,25 $; 0,50 $; 1 $; 10 $; 100 $; 25 $; 5 $; 50 $; 500 $; 000; Без етикет/празен; Друго
tr: Uyumlu çip değeri: 0,25 $; 0,50 $; 1 $; 10 $; 100 $; 25 $; 5 $; 50 $; 500 $; 000; Etiketsiz/boş; Diğer
sl-SI: Združljiva vrednost žetona: 0,25 $; 0,50 $; 1 $; 10 $; 100 $; 25 $; 5 $; 50 $; 500 $; 000; Brez oznake/prazno; Drugo
es: Denominación de ficha compatible: 0,25 $; 0,50 $; 1 $; 10 $; 100 $; 25 $; 5 $; 50 $; 500 $; 000; Sin etiquetar/en blanco; Otro
it: denominazione del chip compatibile: 0,25 $; 0,50 $; 1 $; 10 $; 100 $; 25 $; 5 $; 50 $; 500 $; 000; Senza etichetta/vuota; Altro
hr-HR: Kompatibilna apoen čipa: 0,25 $; 0,50 $; 1 $; 10 $; 100 $; 25 $; 5 $; 50 $; 500 $; 000; Neoznačeno / prazno; Ostalo
zh-CN: 适配筹码面额: $0.25; $0.50; $1; $10; $100; $25; $5; $50; $500; 000; 无标签/空白; 其他
vi: Mệnh giá chip tương thích: $0,25; $0,50; $1; $10; $100; $25; $5; $50; $500; 000; Không dán nhãn/trống; Khác